<?xml version="1.0" encoding="utf-8"?>
<word>
  <form>niyuyiyximuwusa</form>
  <resultSoFar>
    <morph type="pfx" wordType="181">
      <shortName>ni- (1SgSubj): ni</shortName>
      <alloform>ni-</alloform>
      <gloss>1SgSubj</gloss>
      <citationForm>ni</citationForm>
      <inflMsa cat="146" catAbbr="V" slot="181" slotAbbr="Subject" slotOptional="true" />
    </morph>
    <morph type="pfx" wordType="182">
      <shortName>yu- (2SgObj): yu</shortName>
      <alloform>yu-</alloform>
      <gloss>2SgObj</gloss>
      <citationForm>yu</citationForm>
      <inflMsa cat="146" catAbbr="V" slot="182" slotAbbr="Object" slotOptional="false" />
    </morph>
    <stem syncat="168" syncatAbbr="trans" inflClass="178" inflClassAbbr="1" requiresInfl="+">
      <morph type="root" wordType="root">
        <shortName>yiy (testing): wow</shortName>
        <alloform>yiy</alloform>
        <stemName id="45382">Present tense or 2nd Person</stemName>
        <gloss>testing</gloss>
        <citationForm>wow</citationForm>
        <stemMsa cat="168" catAbbr="trans" inflClass="178" inflClassAbbr="1" requiresInfl="+" />
      </morph>
    </stem>
    <stem syncat="73" syncatAbbr="Adv" inflClass="0" inflClassAbbr="" requiresInfl="-">
      <morph type="root" wordType="root">
        <shortName>ximu (slowly): ximu</shortName>
        <alloform>ximu</alloform>
        <gloss>slowly</gloss>
        <citationForm>ximu</citationForm>
        <stemMsa cat="73" catAbbr="Adv" inflClass="0" requiresInfl="-" />
      </morph>
    </stem>
    <morph type="sfx" wordType="derivSfx">
      <shortName>-wu (???): wu</shortName>
      <alloform>-wu</alloform>
      <gloss>???</gloss>
      <citationForm>wu</citationForm>
      <derivMsa fromCat="168" fromCatAbbr="trans" toCat="168" toCatAbbr="trans" fromInflClass="0" toInflClass="179" toInflClassAbbr="2" requiresInfl="+" />
    </morph>
    <morph type="sfx" wordType="180">
      <shortName>-sa (Pres): ra</shortName>
      <alloform>-sa</alloform>
      <gloss>Pres</gloss>
      <citationForm>ra</citationForm>
      <inflClasses>
        <inflClass hvo="179" abbr="2" />
      </inflClasses>
      <inflMsa cat="146" catAbbr="V" slot="180" slotAbbr="Tense" slotOptional="false">
        <fs id="6069">
          <feature>
            <name>absolute tense</name>
            <value>present tense</value>
          </feature>
        </fs>
      </inflMsa>
    </morph>
    <morph type="sfx" wordType="derivSfx">
      <shortName>-*0 (Adverbializer2): o</shortName>
      <alloform>-*0</alloform>
      <gloss>Adverbializer2</gloss>
      <citationForm>o</citationForm>
      <derivMsa fromCat="70" fromCatAbbr="adj" toCat="73" toCatAbbr="Adv" fromInflClass="0" toInflClass="0" requiresInfl="-" />
    </morph>
  </resultSoFar>
  <seq step="Try to build a Stem node by appending a derivational suffix to another Stem node.">
    <morph type="pfx" wordType="181">
      <shortName>ni- (1SgSubj): ni</shortName>
      <alloform>ni-</alloform>
      <gloss>1SgSubj</gloss>
      <citationForm>ni</citationForm>
      <inflMsa cat="146" catAbbr="V" slot="181" slotAbbr="Subject" slotOptional="true" />
    </morph>
    <morph type="pfx" wordType="182">
      <shortName>yu- (2SgObj): yu</shortName>
      <alloform>yu-</alloform>
      <gloss>2SgObj</gloss>
      <citationForm>yu</citationForm>
      <inflMsa cat="146" catAbbr="V" slot="182" slotAbbr="Object" slotOptional="false" />
    </morph>
    <stem syncat="168" syncatAbbr="trans" inflClass="179" inflClassAbbr="2" requiresInfl="+" blocksInfl="-">
      <stemName id="45382">Present tense or 2nd Person</stemName>
      <stem syncat="168" syncatAbbr="trans" inflClass="178" inflClassAbbr="1" requiresInfl="+">
        <morph type="root" wordType="root">
          <shortName>yiy (testing): wow</shortName>
          <alloform>yiy</alloform>
          <stemName id="45382">Present tense or 2nd Person</stemName>
          <gloss>testing</gloss>
          <citationForm>wow</citationForm>
          <stemMsa cat="168" catAbbr="trans" inflClass="178" inflClassAbbr="1" requiresInfl="+" />
        </morph>
      </stem>
      <morph type="sfx" wordType="derivSfx">
        <shortName>-wu (???): wu</shortName>
        <alloform>-wu</alloform>
        <gloss>???</gloss>
        <citationForm>wu</citationForm>
        <derivMsa fromCat="168" fromCatAbbr="trans" toCat="168" toCatAbbr="trans" fromInflClass="0" toInflClass="179" toInflClassAbbr="2" requiresInfl="+" />
      </morph>
    </stem>
    <morph type="sfx" wordType="derivSfx">
      <shortName>-wu (???): wu</shortName>
      <alloform>-wu</alloform>
      <gloss>???</gloss>
      <citationForm>wu</citationForm>
      <derivMsa fromCat="168" fromCatAbbr="trans" toCat="168" toCatAbbr="trans" fromInflClass="0" toInflClass="179" toInflClassAbbr="2" requiresInfl="+" />
    </morph>
    <morph type="sfx" wordType="180">
      <shortName>-sa (Pres): ra</shortName>
      <alloform>-sa</alloform>
      <gloss>Pres</gloss>
      <citationForm>ra</citationForm>
      <inflClasses>
        <inflClass hvo="179" abbr="2" />
      </inflClasses>
      <inflMsa cat="146" catAbbr="V" slot="180" slotAbbr="Tense" slotOptional="false">
        <fs id="6069">
          <feature>
            <name>absolute tense</name>
            <value>present tense</value>
          </feature>
        </fs>
      </inflMsa>
    </morph>
    <morph type="sfx" wordType="derivSfx">
      <shortName>-*0 (Adverbializer2): o</shortName>
      <alloform>-*0</alloform>
      <gloss>Adverbializer2</gloss>
      <citationForm>o</citationForm>
      <derivMsa fromCat="70" fromCatAbbr="adj" toCat="73" toCatAbbr="Adv" fromInflClass="0" toInflClass="0" requiresInfl="-" />
    </morph>
  </seq>
  <seq step="Try to apply the Compound rule 'noun-adverb -&gt; intransitive verb, ic:2'.  The result will be a new Stem node.">
    <morph type="pfx" wordType="181">
      <shortName>ni- (1SgSubj): ni</shortName>
      <alloform>ni-</alloform>
      <gloss>1SgSubj</gloss>
      <citationForm>ni</citationForm>
      <inflMsa cat="146" catAbbr="V" slot="181" slotAbbr="Subject" slotOptional="true" />
    </morph>
    <morph type="pfx" wordType="182">
      <shortName>yu- (2SgObj): yu</shortName>
      <alloform>yu-</alloform>
      <gloss>2SgObj</gloss>
      <citationForm>yu</citationForm>
      <inflMsa cat="146" catAbbr="V" slot="182" slotAbbr="Object" slotOptional="false" />
    </morph>
    <stem>
      <failure>
        <content>In applying the compound rule "noun-adverb -&gt; intransitive verb, ic:2": The category (N) of the left-hand member of the compound rule is incompatible with the category (trans) of the left-hand stem:</content>
        <stem syncat="168" syncatAbbr="trans" inflClass="178" inflClassAbbr="1" requiresInfl="+">
          <morph type="root" wordType="root">
            <shortName>yiy (testing): wow</shortName>
            <alloform>yiy</alloform>
            <stemName id="45382">Present tense or 2nd Person</stemName>
            <gloss>testing</gloss>
            <citationForm>wow</citationForm>
            <stemMsa cat="168" catAbbr="trans" inflClass="178" inflClassAbbr="1" requiresInfl="+" />
          </morph>
        </stem>
      </failure>
      <stem syncat="168" syncatAbbr="trans" inflClass="178" inflClassAbbr="1" requiresInfl="+">
        <morph type="root" wordType="root">
          <shortName>yiy (testing): wow</shortName>
          <alloform>yiy</alloform>
          <stemName id="45382">Present tense or 2nd Person</stemName>
          <gloss>testing</gloss>
          <citationForm>wow</citationForm>
          <stemMsa cat="168" catAbbr="trans" inflClass="178" inflClassAbbr="1" requiresInfl="+" />
        </morph>
      </stem>
      <stem syncat="73" syncatAbbr="Adv" inflClass="0" inflClassAbbr="" requiresInfl="-">
        <morph type="root" wordType="root">
          <shortName>ximu (slowly): ximu</shortName>
          <alloform>ximu</alloform>
          <gloss>slowly</gloss>
          <citationForm>ximu</citationForm>
          <stemMsa cat="73" catAbbr="Adv" inflClass="0" requiresInfl="-" />
        </morph>
      </stem>
    </stem>
    <morph type="sfx" wordType="derivSfx">
      <shortName>-wu (???): wu</shortName>
      <alloform>-wu</alloform>
      <gloss>???</gloss>
      <citationForm>wu</citationForm>
      <derivMsa fromCat="168" fromCatAbbr="trans" toCat="168" toCatAbbr="trans" fromInflClass="0" toInflClass="179" toInflClassAbbr="2" requiresInfl="+" />
    </morph>
    <morph type="sfx" wordType="180">
      <shortName>-sa (Pres): ra</shortName>
      <alloform>-sa</alloform>
      <gloss>Pres</gloss>
      <citationForm>ra</citationForm>
      <inflClasses>
        <inflClass hvo="179" abbr="2" />
      </inflClasses>
      <inflMsa cat="146" catAbbr="V" slot="180" slotAbbr="Tense" slotOptional="false">
        <fs id="6069">
          <feature>
            <name>absolute tense</name>
            <value>present tense</value>
          </feature>
        </fs>
      </inflMsa>
    </morph>
    <morph type="sfx" wordType="derivSfx">
      <shortName>-*0 (Adverbializer2): o</shortName>
      <alloform>-*0</alloform>
      <gloss>Adverbializer2</gloss>
      <citationForm>o</citationForm>
      <derivMsa fromCat="70" fromCatAbbr="adj" toCat="73" toCatAbbr="Adv" fromInflClass="0" toInflClass="0" requiresInfl="-" />
    </morph>
  </seq>
  <seq step="Try to apply the Compound rule 'adverb-noun --&gt; intransitive verb, ic:2'.  The result will be a new Stem node.">
    <morph type="pfx" wordType="181">
      <shortName>ni- (1SgSubj): ni</shortName>
      <alloform>ni-</alloform>
      <gloss>1SgSubj</gloss>
      <citationForm>ni</citationForm>
      <inflMsa cat="146" catAbbr="V" slot="181" slotAbbr="Subject" slotOptional="true" />
    </morph>
    <morph type="pfx" wordType="182">
      <shortName>yu- (2SgObj): yu</shortName>
      <alloform>yu-</alloform>
      <gloss>2SgObj</gloss>
      <citationForm>yu</citationForm>
      <inflMsa cat="146" catAbbr="V" slot="182" slotAbbr="Object" slotOptional="false" />
    </morph>
    <stem>
      <failure>
        <content>In applying the compound rule "adverb-noun --&gt; intransitive verb, ic:2": The category (Adv) of the left-hand member of the compound rule is incompatible with the category (trans) of the left-hand stem:</content>
        <stem syncat="168" syncatAbbr="trans" inflClass="178" inflClassAbbr="1" requiresInfl="+">
          <morph type="root" wordType="root">
            <shortName>yiy (testing): wow</shortName>
            <alloform>yiy</alloform>
            <stemName id="45382">Present tense or 2nd Person</stemName>
            <gloss>testing</gloss>
            <citationForm>wow</citationForm>
            <stemMsa cat="168" catAbbr="trans" inflClass="178" inflClassAbbr="1" requiresInfl="+" />
          </morph>
        </stem>
      </failure>
      <failure>
        <content>In applying the compound rule "adverb-noun --&gt; intransitive verb, ic:2": The category (N) of the right-hand member of the compound rule is incompatible with the category (Adv) of the right-hand stem:</content>
        <stem syncat="73" syncatAbbr="Adv" inflClass="0" inflClassAbbr="" requiresInfl="-">
          <morph type="root" wordType="root">
            <shortName>ximu (slowly): ximu</shortName>
            <alloform>ximu</alloform>
            <gloss>slowly</gloss>
            <citationForm>ximu</citationForm>
            <stemMsa cat="73" catAbbr="Adv" inflClass="0" requiresInfl="-" />
          </morph>
        </stem>
      </failure>
      <stem syncat="168" syncatAbbr="trans" inflClass="178" inflClassAbbr="1" requiresInfl="+">
        <morph type="root" wordType="root">
          <shortName>yiy (testing): wow</shortName>
          <alloform>yiy</alloform>
          <stemName id="45382">Present tense or 2nd Person</stemName>
          <gloss>testing</gloss>
          <citationForm>wow</citationForm>
          <stemMsa cat="168" catAbbr="trans" inflClass="178" inflClassAbbr="1" requiresInfl="+" />
        </morph>
      </stem>
      <stem syncat="73" syncatAbbr="Adv" inflClass="0" inflClassAbbr="" requiresInfl="-">
        <morph type="root" wordType="root">
          <shortName>ximu (slowly): ximu</shortName>
          <alloform>ximu</alloform>
          <gloss>slowly</gloss>
          <citationForm>ximu</citationForm>
          <stemMsa cat="73" catAbbr="Adv" inflClass="0" requiresInfl="-" />
        </morph>
      </stem>
    </stem>
    <morph type="sfx" wordType="derivSfx">
      <shortName>-wu (???): wu</shortName>
      <alloform>-wu</alloform>
      <gloss>???</gloss>
      <citationForm>wu</citationForm>
      <derivMsa fromCat="168" fromCatAbbr="trans" toCat="168" toCatAbbr="trans" fromInflClass="0" toInflClass="179" toInflClassAbbr="2" requiresInfl="+" />
    </morph>
    <morph type="sfx" wordType="180">
      <shortName>-sa (Pres): ra</shortName>
      <alloform>-sa</alloform>
      <gloss>Pres</gloss>
      <citationForm>ra</citationForm>
      <inflClasses>
        <inflClass hvo="179" abbr="2" />
      </inflClasses>
      <inflMsa cat="146" catAbbr="V" slot="180" slotAbbr="Tense" slotOptional="false">
        <fs id="6069">
          <feature>
            <name>absolute tense</name>
            <value>present tense</value>
          </feature>
        </fs>
      </inflMsa>
    </morph>
    <morph type="sfx" wordType="derivSfx">
      <shortName>-*0 (Adverbializer2): o</shortName>
      <alloform>-*0</alloform>
      <gloss>Adverbializer2</gloss>
      <citationForm>o</citationForm>
      <derivMsa fromCat="70" fromCatAbbr="adj" toCat="73" toCatAbbr="Adv" fromInflClass="0" toInflClass="0" requiresInfl="-" />
    </morph>
  </seq>
  <seq step="Try to apply the Compound rule 'adj-noun with linker'.  The result will be a new Stem node.">
    <morph type="pfx" wordType="181">
      <shortName>ni- (1SgSubj): ni</shortName>
      <alloform>ni-</alloform>
      <gloss>1SgSubj</gloss>
      <citationForm>ni</citationForm>
      <inflMsa cat="146" catAbbr="V" slot="181" slotAbbr="Subject" slotOptional="true" />
    </morph>
    <morph type="pfx" wordType="182">
      <shortName>yu- (2SgObj): yu</shortName>
      <alloform>yu-</alloform>
      <gloss>2SgObj</gloss>
      <citationForm>yu</citationForm>
      <inflMsa cat="146" catAbbr="V" slot="182" slotAbbr="Object" slotOptional="false" />
    </morph>
    <stem>
      <failure>
        <content>In applying the compound rule "adj-noun with linker ": The category (adj) of the left-hand member of the compound rule is incompatible with the category (trans) of the left-hand stem:</content>
        <stem syncat="168" syncatAbbr="trans" inflClass="178" inflClassAbbr="1" requiresInfl="+">
          <morph type="root" wordType="root">
            <shortName>yiy (testing): wow</shortName>
            <alloform>yiy</alloform>
            <stemName id="45382">Present tense or 2nd Person</stemName>
            <gloss>testing</gloss>
            <citationForm>wow</citationForm>
            <stemMsa cat="168" catAbbr="trans" inflClass="178" inflClassAbbr="1" requiresInfl="+" />
          </morph>
        </stem>
      </failure>
      <failure>
        <content>In applying the compound rule "adj-noun with linker ": The category (N) of the right-hand member of the compound rule is incompatible with the category (Adv) of the right-hand stem:</content>
        <stem syncat="73" syncatAbbr="Adv" inflClass="0" inflClassAbbr="" requiresInfl="-">
          <morph type="root" wordType="root">
            <shortName>ximu (slowly): ximu</shortName>
            <alloform>ximu</alloform>
            <gloss>slowly</gloss>
            <citationForm>ximu</citationForm>
            <stemMsa cat="73" catAbbr="Adv" inflClass="0" requiresInfl="-" />
          </morph>
        </stem>
      </failure>
      <stem syncat="168" syncatAbbr="trans" inflClass="178" inflClassAbbr="1" requiresInfl="+">
        <morph type="root" wordType="root">
          <shortName>yiy (testing): wow</shortName>
          <alloform>yiy</alloform>
          <stemName id="45382">Present tense or 2nd Person</stemName>
          <gloss>testing</gloss>
          <citationForm>wow</citationForm>
          <stemMsa cat="168" catAbbr="trans" inflClass="178" inflClassAbbr="1" requiresInfl="+" />
        </morph>
      </stem>
      <stem syncat="73" syncatAbbr="Adv" inflClass="0" inflClassAbbr="" requiresInfl="-">
        <morph type="root" wordType="root">
          <shortName>ximu (slowly): ximu</shortName>
          <alloform>ximu</alloform>
          <gloss>slowly</gloss>
          <citationForm>ximu</citationForm>
          <stemMsa cat="73" catAbbr="Adv" inflClass="0" requiresInfl="-" />
        </morph>
      </stem>
    </stem>
    <morph type="sfx" wordType="derivSfx">
      <shortName>-wu (???): wu</shortName>
      <alloform>-wu</alloform>
      <gloss>???</gloss>
      <citationForm>wu</citationForm>
      <derivMsa fromCat="168" fromCatAbbr="trans" toCat="168" toCatAbbr="trans" fromInflClass="0" toInflClass="179" toInflClassAbbr="2" requiresInfl="+" />
    </morph>
    <morph type="sfx" wordType="180">
      <shortName>-sa (Pres): ra</shortName>
      <alloform>-sa</alloform>
      <gloss>Pres</gloss>
      <citationForm>ra</citationForm>
      <inflClasses>
        <inflClass hvo="179" abbr="2" />
      </inflClasses>
      <inflMsa cat="146" catAbbr="V" slot="180" slotAbbr="Tense" slotOptional="false">
        <fs id="6069">
          <feature>
            <name>absolute tense</name>
            <value>present tense</value>
          </feature>
        </fs>
      </inflMsa>
    </morph>
    <morph type="sfx" wordType="derivSfx">
      <shortName>-*0 (Adverbializer2): o</shortName>
      <alloform>-*0</alloform>
      <gloss>Adverbializer2</gloss>
      <citationForm>o</citationForm>
      <derivMsa fromCat="70" fromCatAbbr="adj" toCat="73" toCatAbbr="Adv" fromInflClass="0" toInflClass="0" requiresInfl="-" />
    </morph>
  </seq>
  <seq step="Try to apply the Compound rule 'verb-adverb'.  The result will be a new Stem node.">
    <morph type="pfx" wordType="181">
      <shortName>ni- (1SgSubj): ni</shortName>
      <alloform>ni-</alloform>
      <gloss>1SgSubj</gloss>
      <citationForm>ni</citationForm>
      <inflMsa cat="146" catAbbr="V" slot="181" slotAbbr="Subject" slotOptional="true" />
    </morph>
    <morph type="pfx" wordType="182">
      <shortName>yu- (2SgObj): yu</shortName>
      <alloform>yu-</alloform>
      <gloss>2SgObj</gloss>
      <citationForm>yu</citationForm>
      <inflMsa cat="146" catAbbr="V" slot="182" slotAbbr="Object" slotOptional="false" />
    </morph>
    <stem syncat="168" syncatAbbr="trans" inflClass="178" inflClassAbbr="1" requiresInfl="+" blocksInfl="-">
      <stemName id="45382">Present tense or 2nd Person</stemName>
      <stem syncat="168" syncatAbbr="trans" inflClass="178" inflClassAbbr="1" requiresInfl="+">
        <morph type="root" wordType="root">
          <shortName>yiy (testing): wow</shortName>
          <alloform>yiy</alloform>
          <stemName id="45382">Present tense or 2nd Person</stemName>
          <gloss>testing</gloss>
          <citationForm>wow</citationForm>
          <stemMsa cat="168" catAbbr="trans" inflClass="178" inflClassAbbr="1" requiresInfl="+" />
        </morph>
      </stem>
      <stem syncat="73" syncatAbbr="Adv" inflClass="0" inflClassAbbr="" requiresInfl="-">
        <morph type="root" wordType="root">
          <shortName>ximu (slowly): ximu</shortName>
          <alloform>ximu</alloform>
          <gloss>slowly</gloss>
          <citationForm>ximu</citationForm>
          <stemMsa cat="73" catAbbr="Adv" inflClass="0" requiresInfl="-" />
        </morph>
      </stem>
    </stem>
    <morph type="sfx" wordType="derivSfx">
      <shortName>-wu (???): wu</shortName>
      <alloform>-wu</alloform>
      <gloss>???</gloss>
      <citationForm>wu</citationForm>
      <derivMsa fromCat="168" fromCatAbbr="trans" toCat="168" toCatAbbr="trans" fromInflClass="0" toInflClass="179" toInflClassAbbr="2" requiresInfl="+" />
    </morph>
    <morph type="sfx" wordType="180">
      <shortName>-sa (Pres): ra</shortName>
      <alloform>-sa</alloform>
      <gloss>Pres</gloss>
      <citationForm>ra</citationForm>
      <inflClasses>
        <inflClass hvo="179" abbr="2" />
      </inflClasses>
      <inflMsa cat="146" catAbbr="V" slot="180" slotAbbr="Tense" slotOptional="false">
        <fs id="6069">
          <feature>
            <name>absolute tense</name>
            <value>present tense</value>
          </feature>
        </fs>
      </inflMsa>
    </morph>
    <morph type="sfx" wordType="derivSfx">
      <shortName>-*0 (Adverbializer2): o</shortName>
      <alloform>-*0</alloform>
      <gloss>Adverbializer2</gloss>
      <citationForm>o</citationForm>
      <derivMsa fromCat="70" fromCatAbbr="adj" toCat="73" toCatAbbr="Adv" fromInflClass="0" toInflClass="0" requiresInfl="-" />
    </morph>
  </seq>
  <seq step="Try to apply the Compound rule 'noun-transitive verb'.  The result will be a new Stem node.">
    <morph type="pfx" wordType="181">
      <shortName>ni- (1SgSubj): ni</shortName>
      <alloform>ni-</alloform>
      <gloss>1SgSubj</gloss>
      <citationForm>ni</citationForm>
      <inflMsa cat="146" catAbbr="V" slot="181" slotAbbr="Subject" slotOptional="true" />
    </morph>
    <morph type="pfx" wordType="182">
      <shortName>yu- (2SgObj): yu</shortName>
      <alloform>yu-</alloform>
      <gloss>2SgObj</gloss>
      <citationForm>yu</citationForm>
      <inflMsa cat="146" catAbbr="V" slot="182" slotAbbr="Object" slotOptional="false" />
    </morph>
    <stem>
      <failure>
        <content>In applying the compound rule "noun-transitive verb ": The category (N) of the left-hand member of the compound rule is incompatible with the category (trans) of the left-hand stem:</content>
        <stem syncat="168" syncatAbbr="trans" inflClass="178" inflClassAbbr="1" requiresInfl="+">
          <morph type="root" wordType="root">
            <shortName>yiy (testing): wow</shortName>
            <alloform>yiy</alloform>
            <stemName id="45382">Present tense or 2nd Person</stemName>
            <gloss>testing</gloss>
            <citationForm>wow</citationForm>
            <stemMsa cat="168" catAbbr="trans" inflClass="178" inflClassAbbr="1" requiresInfl="+" />
          </morph>
        </stem>
      </failure>
      <failure>
        <content>In applying the compound rule "noun-transitive verb ": The category (trans) of the right-hand member of the compound rule is incompatible with the category (Adv) of the right-hand stem:</content>
        <stem syncat="73" syncatAbbr="Adv" inflClass="0" inflClassAbbr="" requiresInfl="-">
          <morph type="root" wordType="root">
            <shortName>ximu (slowly): ximu</shortName>
            <alloform>ximu</alloform>
            <gloss>slowly</gloss>
            <citationForm>ximu</citationForm>
            <stemMsa cat="73" catAbbr="Adv" inflClass="0" requiresInfl="-" />
          </morph>
        </stem>
      </failure>
      <stem syncat="168" syncatAbbr="trans" inflClass="178" inflClassAbbr="1" requiresInfl="+">
        <morph type="root" wordType="root">
          <shortName>yiy (testing): wow</shortName>
          <alloform>yiy</alloform>
          <stemName id="45382">Present tense or 2nd Person</stemName>
          <gloss>testing</gloss>
          <citationForm>wow</citationForm>
          <stemMsa cat="168" catAbbr="trans" inflClass="178" inflClassAbbr="1" requiresInfl="+" />
        </morph>
      </stem>
      <stem syncat="73" syncatAbbr="Adv" inflClass="0" inflClassAbbr="" requiresInfl="-">
        <morph type="root" wordType="root">
          <shortName>ximu (slowly): ximu</shortName>
          <alloform>ximu</alloform>
          <gloss>slowly</gloss>
          <citationForm>ximu</citationForm>
          <stemMsa cat="73" catAbbr="Adv" inflClass="0" requiresInfl="-" />
        </morph>
      </stem>
    </stem>
    <morph type="sfx" wordType="derivSfx">
      <shortName>-wu (???): wu</shortName>
      <alloform>-wu</alloform>
      <gloss>???</gloss>
      <citationForm>wu</citationForm>
      <derivMsa fromCat="168" fromCatAbbr="trans" toCat="168" toCatAbbr="trans" fromInflClass="0" toInflClass="179" toInflClassAbbr="2" requiresInfl="+" />
    </morph>
    <morph type="sfx" wordType="180">
      <shortName>-sa (Pres): ra</shortName>
      <alloform>-sa</alloform>
      <gloss>Pres</gloss>
      <citationForm>ra</citationForm>
      <inflClasses>
        <inflClass hvo="179" abbr="2" />
      </inflClasses>
      <inflMsa cat="146" catAbbr="V" slot="180" slotAbbr="Tense" slotOptional="false">
        <fs id="6069">
          <feature>
            <name>absolute tense</name>
            <value>present tense</value>
          </feature>
        </fs>
      </inflMsa>
    </morph>
    <morph type="sfx" wordType="derivSfx">
      <shortName>-*0 (Adverbializer2): o</shortName>
      <alloform>-*0</alloform>
      <gloss>Adverbializer2</gloss>
      <citationForm>o</citationForm>
      <derivMsa fromCat="70" fromCatAbbr="adj" toCat="73" toCatAbbr="Adv" fromInflClass="0" toInflClass="0" requiresInfl="-" />
    </morph>
  </seq>
  <seq step="Try to apply the Compound rule 'noun-Intransitive verb'.  The result will be a new Stem node.">
    <morph type="pfx" wordType="181">
      <shortName>ni- (1SgSubj): ni</shortName>
      <alloform>ni-</alloform>
      <gloss>1SgSubj</gloss>
      <citationForm>ni</citationForm>
      <inflMsa cat="146" catAbbr="V" slot="181" slotAbbr="Subject" slotOptional="true" />
    </morph>
    <morph type="pfx" wordType="182">
      <shortName>yu- (2SgObj): yu</shortName>
      <alloform>yu-</alloform>
      <gloss>2SgObj</gloss>
      <citationForm>yu</citationForm>
      <inflMsa cat="146" catAbbr="V" slot="182" slotAbbr="Object" slotOptional="false" />
    </morph>
    <stem>
      <failure>
        <content>In applying the compound rule "noun-Intransitive verb ": The category (N) of the left-hand member of the compound rule is incompatible with the category (trans) of the left-hand stem:</content>
        <stem syncat="168" syncatAbbr="trans" inflClass="178" inflClassAbbr="1" requiresInfl="+">
          <morph type="root" wordType="root">
            <shortName>yiy (testing): wow</shortName>
            <alloform>yiy</alloform>
            <stemName id="45382">Present tense or 2nd Person</stemName>
            <gloss>testing</gloss>
            <citationForm>wow</citationForm>
            <stemMsa cat="168" catAbbr="trans" inflClass="178" inflClassAbbr="1" requiresInfl="+" />
          </morph>
        </stem>
      </failure>
      <failure>
        <content>In applying the compound rule "noun-Intransitive verb ": The category (intrans) of the right-hand member of the compound rule is incompatible with the category (Adv) of the right-hand stem:</content>
        <stem syncat="73" syncatAbbr="Adv" inflClass="0" inflClassAbbr="" requiresInfl="-">
          <morph type="root" wordType="root">
            <shortName>ximu (slowly): ximu</shortName>
            <alloform>ximu</alloform>
            <gloss>slowly</gloss>
            <citationForm>ximu</citationForm>
            <stemMsa cat="73" catAbbr="Adv" inflClass="0" requiresInfl="-" />
          </morph>
        </stem>
      </failure>
      <stem syncat="168" syncatAbbr="trans" inflClass="178" inflClassAbbr="1" requiresInfl="+">
        <morph type="root" wordType="root">
          <shortName>yiy (testing): wow</shortName>
          <alloform>yiy</alloform>
          <stemName id="45382">Present tense or 2nd Person</stemName>
          <gloss>testing</gloss>
          <citationForm>wow</citationForm>
          <stemMsa cat="168" catAbbr="trans" inflClass="178" inflClassAbbr="1" requiresInfl="+" />
        </morph>
      </stem>
      <stem syncat="73" syncatAbbr="Adv" inflClass="0" inflClassAbbr="" requiresInfl="-">
        <morph type="root" wordType="root">
          <shortName>ximu (slowly): ximu</shortName>
          <alloform>ximu</alloform>
          <gloss>slowly</gloss>
          <citationForm>ximu</citationForm>
          <stemMsa cat="73" catAbbr="Adv" inflClass="0" requiresInfl="-" />
        </morph>
      </stem>
    </stem>
    <morph type="sfx" wordType="derivSfx">
      <shortName>-wu (???): wu</shortName>
      <alloform>-wu</alloform>
      <gloss>???</gloss>
      <citationForm>wu</citationForm>
      <derivMsa fromCat="168" fromCatAbbr="trans" toCat="168" toCatAbbr="trans" fromInflClass="0" toInflClass="179" toInflClassAbbr="2" requiresInfl="+" />
    </morph>
    <morph type="sfx" wordType="180">
      <shortName>-sa (Pres): ra</shortName>
      <alloform>-sa</alloform>
      <gloss>Pres</gloss>
      <citationForm>ra</citationForm>
      <inflClasses>
        <inflClass hvo="179" abbr="2" />
      </inflClasses>
      <inflMsa cat="146" catAbbr="V" slot="180" slotAbbr="Tense" slotOptional="false">
        <fs id="6069">
          <feature>
            <name>absolute tense</name>
            <value>present tense</value>
          </feature>
        </fs>
      </inflMsa>
    </morph>
    <morph type="sfx" wordType="derivSfx">
      <shortName>-*0 (Adverbializer2): o</shortName>
      <alloform>-*0</alloform>
      <gloss>Adverbializer2</gloss>
      <citationForm>o</citationForm>
      <derivMsa fromCat="70" fromCatAbbr="adj" toCat="73" toCatAbbr="Adv" fromInflClass="0" toInflClass="0" requiresInfl="-" />
    </morph>
  </seq>
  <seq step="Try to build a Stem node by appending a derivational suffix to another Stem node.">
    <morph type="pfx" wordType="181">
      <shortName>ni- (1SgSubj): ni</shortName>
      <alloform>ni-</alloform>
      <gloss>1SgSubj</gloss>
      <citationForm>ni</citationForm>
      <inflMsa cat="146" catAbbr="V" slot="181" slotAbbr="Subject" slotOptional="true" />
    </morph>
    <morph type="pfx" wordType="182">
      <shortName>yu- (2SgObj): yu</shortName>
      <alloform>yu-</alloform>
      <gloss>2SgObj</gloss>
      <citationForm>yu</citationForm>
      <inflMsa cat="146" catAbbr="V" slot="182" slotAbbr="Object" slotOptional="false" />
    </morph>
    <stem syncat="168" syncatAbbr="trans" inflClass="178" inflClassAbbr="1" requiresInfl="+">
      <morph type="root" wordType="root">
        <shortName>yiy (testing): wow</shortName>
        <alloform>yiy</alloform>
        <stemName id="45382">Present tense or 2nd Person</stemName>
        <gloss>testing</gloss>
        <citationForm>wow</citationForm>
        <stemMsa cat="168" catAbbr="trans" inflClass="178" inflClassAbbr="1" requiresInfl="+" />
      </morph>
    </stem>
    <stem>
      <failure>In attaching a derivational suffix: The from category (trans) of the derivational suffix "-wu (???): wu" is incompatible with the category (Adv) of the stem.</failure>
      <stem syncat="73" syncatAbbr="Adv" inflClass="0" inflClassAbbr="" requiresInfl="-">
        <morph type="root" wordType="root">
          <shortName>ximu (slowly): ximu</shortName>
          <alloform>ximu</alloform>
          <gloss>slowly</gloss>
          <citationForm>ximu</citationForm>
          <stemMsa cat="73" catAbbr="Adv" inflClass="0" requiresInfl="-" />
        </morph>
      </stem>
      <morph type="sfx" wordType="derivSfx">
        <shortName>-wu (???): wu</shortName>
        <alloform>-wu</alloform>
        <gloss>???</gloss>
        <citationForm>wu</citationForm>
        <derivMsa fromCat="168" fromCatAbbr="trans" toCat="168" toCatAbbr="trans" fromInflClass="0" toInflClass="179" toInflClassAbbr="2" requiresInfl="+" />
      </morph>
    </stem>
    <morph type="sfx" wordType="180">
      <shortName>-sa (Pres): ra</shortName>
      <alloform>-sa</alloform>
      <gloss>Pres</gloss>
      <citationForm>ra</citationForm>
      <inflClasses>
        <inflClass hvo="179" abbr="2" />
      </inflClasses>
      <inflMsa cat="146" catAbbr="V" slot="180" slotAbbr="Tense" slotOptional="false">
        <fs id="6069">
          <feature>
            <name>absolute tense</name>
            <value>present tense</value>
          </feature>
        </fs>
      </inflMsa>
    </morph>
    <morph type="sfx" wordType="derivSfx">
      <shortName>-*0 (Adverbializer2): o</shortName>
      <alloform>-*0</alloform>
      <gloss>Adverbializer2</gloss>
      <citationForm>o</citationForm>
      <derivMsa fromCat="70" fromCatAbbr="adj" toCat="73" toCatAbbr="Adv" fromInflClass="0" toInflClass="0" requiresInfl="-" />
    </morph>
  </seq>
</word>